臺灣高等法院交通事件裁定
抗　告　人
即　異議人
即受處分人　甲○○
上列抗告人因違反道路交通管理處罰條例案件，不服臺灣士林地
方法院95年度交聲更(一)字第25號，中華民國96年2月27日裁定，
提起抗告，本院裁定如下：
    主  文
抗告駁回。
    理  由
一、行政罰法第5條規定：「行為後法律或自治條例有變更者，
    適用行政機關最初裁處時之法律或自治條例。但裁處前之法
    律或自治條例有利於受處罰者，適用最有利於受處罰者之規
    定。」同法第46條規定「本法自公布後1年施行。」，而行
    政罰法係於於民國（下同）94年2月5日經總統令公布，是行
    政罰法係自95年2月5日起始施行。再同法第45條第1項、第2
    項規定「本法施行前違反行政法上義務之行為應受處罰而未
    經裁處，於本法施行後裁處者，除第15條、第16條、第18條
    第2項、第20條及第22條規定外，均適用之。前項行政罰之
    裁處權時效，自本法施行之日起算。而在行政罰法施行前，
    依我國當時有效之法律，均未就有關行政罰裁處權之時效消
    滅有所規定，本件原處分機關係於行政罰法95年2月5日施行
    前之94年8月2日為裁罰處分，依行政罰法第45條規定，該法
    第27條第1項所定3年裁罰權時效於本件並無追溯適用之效力
    ，是原處分機關雖於89年10月5日異議人違規行為發生後，
    遲至94年8月2日始為本件裁罰處分，並未逾越上開規定之時
    效，合先敘明。
二、受處分人甲○○於89年10月5日後述之行為後，道路交通管
    理處罰條例雖於94年12月28日修正公布，並經行政院於95
    年6月23日以院臺交字第0950087685號令發布，修正之規定
    自95年7月1日施行。有關道路交通管理處罰條例第57條第1
    項罰鍰金額之規定，並未修正，對受處分人，並無何不利，
    本件自應適用原處分機關最初裁處時之法律，即修正前之道
    路交通管理處罰條例裁決。次按汽車買賣業或汽車修理業，
    在道路上停放待售或承修之車輛者，處新臺幣（下同）2,
    400元以上4,800元以下罰鍰；而所稱之「道路」係指公路、
    街道、巷衖、廣場、騎樓、走廊或其他供公眾通行之地方，
    道路交通管理處罰條例第57條第1項、第3條第1款分別定有
    明文。
三、臺北市交通事件裁決所北市裁三字第裁22-ABU950553號分意
    旨略以：受處分人甲○○於89年10月5日下午1時40分許，在
    臺北市○○路○段253號前，經警舉發「汽車買賣業或汽車修
    理業在道路上停放待售或承修之車輛」之違規，依道路交通
    管理處罰條例第57條第1項之規定，處罰鍰4,800元。
四、受處分人甲○○不服該處分，向臺灣士林地方法院聲明異議
    ，經臺灣士林地方法院以94年交聲字第898號裁定後，原處
    分機關不服該裁定提起抗告，由本院以95年交抗字第414號
    將原裁定撤銷發回臺灣士林地方法院，臺灣士林地方法院認
    定：(一)受處分人甲○○於89年10月5日下午1時40分許，將其
    車行所有待售機車停放於人行道上，經警舉發之違規，有臺
    北市政府警察局89年10月5日北市警交大字第AB U950553號
    舉發違反道路交通管理事件通知單1紙在卷足憑。(二)證人即
    本件舉發警員鍾健城到庭結證稱：當天下午伊到現場，發現
    甲○○的整排機車停在紅磚的人行道上，用壓克板寫「售」
    字，伊去問他機車是否為他的，甲○○說是，伊就告發他利
    用道路停放待售車輛等語。衡情本案違規事實舉發之員警，
    僅係依法執行交通勤務之公務員，其與甲○○素不相識，復
    無怨隙，自無故意誣陷甲○○而身陷偽證罪之必要，故其所
    為之前揭證言，應堪採信。(三)經本院於95年11月9日前往舉
    發地點即臺北市○○○路○段253號1樓勘驗舉發當時甲○○
    所有機車之停放位置，甲○○對於證人鍾健城指認其所有機
    車停放於門前之人行道乙節並不爭執，有勘驗筆錄1份附卷
    可憑，惟其辯稱門前之人行道為騎樓云云。然參諸勘驗時所
    拍攝之採證照片2幀觀之，甲○○經警舉發當時所停放之位
    置，係門前之人行道，且該人行道並無房子之樑柱，自難認
    該位置係屬騎樓。況依道路交通管理處罰條例第3條第1款規
    定，騎樓亦屬道路，甲○○所辯縱或屬實，亦屬違反道路交
    通管理處罰條例第57條第1項規定，至為灼然。甲○○將所
    有待售機車擺放於其所經營機車行前供公眾往來通行之地方
    ，該地已該當道路交通管理處罰條例第57條第1項所稱之「
    道路」，據此足認甲○○人確有在道路上停放待售車輛之違
    規事實，至為明確。(四)至於原處分機關關於違規車輛種類及
    牌照號碼記載為「TT─444汽車」，顯屬筆誤，應予更正為
    「TT─444機車」，惟該錯誤尚不影響原處分結論之正確性
    。(五)綜上所述，甲○○確有在道路上停放待售車輛之交通違
    規事實，堪予認定。又本件違規之到案日期為89年10月20日
    ，有違規單在卷為憑，而甲○○逾越應到案期限30日以上仍
    未繳納罰款，原處分機關依道路交通管理處罰條例第57條第
    1 項及違反道路交通管理事件統一裁罰基準表規定，裁處最
    高額罰鍰4,800元，並無違誤，乃駁回受甲○○之異議。
五、甲○○確有上開違規行為，已如上述，原審認事用法，核無
    違誤。甲○○提起抗告，猶執前詞指摘原裁定不當，核無理
    由，應予駁回。
綜上論斷，應依道路交通案件處理辦法第26條，刑事訴訟法第41
2條，裁定如主文。
中　　華　　民　　國　　96　　年　　4 　　月　　25　　日
                      交通法庭審判長法  官  張連財
                          　  　　　法　官  楊照男
　　                                法  官  林明俊
以上正本證明與原本無異。
不得再抗告。
  　                                書記官  蕭詩穎
中　　華　　民　　國　　96　　年　　4 　　月　　26　　日
